臺灣板橋地方法院刑事判決　　　　　　100 年度易字第717 號
公　訴　人　台灣板橋地方法院檢察署檢察官
被　　　告　曾壹君
　　　　　　呂瑞珠
上列被告因詐欺案件，經檢察官提起公訴（100 年度偵字第1276
號），被告於準備程序中就被訴事實為有罪之陳述，本院合議庭
裁定由受命法官改依簡式審判程序獨任審理，判決如下：
    主      文
曾壹君犯如附表一所示之罪，各處如附表一所示之刑，應執行拘
役玖拾日，如易科罰金，以新台幣壹仟元折算壹日，緩刑貳年，
並應與呂瑞珠連帶賠償新台幣壹拾伍萬元予東元資融股份有限公
司（給付方式詳如附件調解筆錄所示）。
呂瑞珠犯如附表二所示之罪，各處如附表二所示之刑，應執行拘
役玖拾日，如易科罰金，以新台幣壹仟元折算壹日，緩刑貳年，
並應與曾壹君連帶賠償新台幣壹拾伍萬元予東元資融股份有限公
司（給付方式詳如附件調解筆錄所示）。
    事      實
一、曾壹君、呂瑞珠原為夫妻，嗣於民國98年間離婚，其二人均
    明知依其等於98年間之經濟狀況，無資力購買機車，亦無能
    力負擔分期付款，竟共同意圖為自己不法之所有，基於詐欺
    之犯意聯絡，先後為下列犯行：
（一）曾壹君、呂瑞珠二人先於98年4 月1 日，前往新北市○○
      區○○路76號「春萬金車業行」，向東元資融股份有限公
      司（下稱東元公司）人員，詐稱欲以分期付款附條件買賣
      之方式購買車號９３７－ＣＮＷ號重型機車，致該公司承
      辦人員陷於錯誤，因而與呂瑞珠訂立附條件買賣契約書，
      約定價款為新台幣（下同）90,744元，自98年5 月15日起
      至100 年4 月15日止，分24期給付，每月15日應給付一期
      金額3,781 元，在價金未付清前，標的物之所有權仍屬出
      賣人東元公司所有，買受人僅得依約占有使用，不得任意
      遷移、出賣、出質、移轉、抵押或為其他處分，並交付該
      機車予曾壹君、呂瑞珠二人使用。詎曾壹君、呂瑞珠二人
      於占有上開機車後，僅給付頭期款及其他二期價款後，即
      拒不給付其餘車款，並於98年4 月15日，將上開機車以
      45,000元之價格典當予兆豐當舖，使債權人東元公司追索
      無著，致生損害。
（二）曾壹君、呂瑞珠二人復另行起意，再於98年4 月9 日，前
      往「春萬金車業行」向東元公司詐稱欲以分期付款附條件
      買賣之方式購買車號３３５－ＣＮＹ號重型機車，致該公
      司承辦人員陷於錯誤，因而與曾壹君訂立附條件買賣契約
      書，並由呂瑞珠擔任連帶保證人，約定價款為84,008元，
      除頭期款20,000元外，餘款自98年5 月15日起至100 年4
      月15日止，分24期給付，每月15日應給付一期金額2,667
      元，在價金未付清前，標的物之所有權仍屬出賣人東元公
      司所有，買受人僅得依約占有使用，不得任意遷移、出賣
      、出質、移轉、抵押或為其他處分，並交付該機車予曾壹
      君、呂瑞珠二人使用。詎曾壹君、呂瑞珠二人於占有上開
      機車後，僅給付頭期款及其他二期價款後，即拒不給付其
      餘車款，並於98年4 月20日，將上開機車以45,000元之價
      格典當予全祥當舖，嗣經短暫回贖，又於98年5 月22日以
      45,000元之價格典當予兆豐當舖，使債權人東元公司追索
      無著，致生損害。
二、案經東元公司訴由台灣板橋地方法院檢察署檢察官偵查起訴
    。
    理      由
一、本案被告曾壹君、呂瑞珠二人所犯係死刑、無期徒刑、最輕
    本刑為三年以上有期徒刑以外之罪，且非高等法院管轄之第
    一審案件，其等於準備程序中就被訴事實為有罪之陳述，經
    本院告知簡式審判程序之旨，並聽取公訴人、被告二人之意
    見後，經合議庭裁定由受命法官獨任進行簡式審判程序，合
    先敘明。
二、上揭事實，業據被告二人於本院審理時坦承不諱，復有附條
    件買賣契約書、客戶資料表、車籍查詢資料等件在卷可稽，
    足證被告二人自白核與事實相符，應堪採信。本案事證明確
    ，被告二人犯行，洵堪認定。
三、核被告二人所為，係先後二次犯刑法第339 條第1 項之詐欺
    取財罪。被告二人就前開犯罪之實行，有犯意聯絡及行為分
    擔，為共同正犯。被告二人先後二次犯行，犯意各別、時地
    有異，應予分論併罰。
四、爰審酌被告二人各自之素行、犯罪之動機、目的均僅為一己
    之私利，詐得財物之價值，犯罪所生危害，及犯罪後坦承犯
    行，態度尚屬良好等一切情狀，分別量處如主文所示之刑，
    並均諭知如易科罰金之折算標準，以示懲儆。
五、末查被告二人之素行良好，前均未曾因故意犯罪受有期徒刑
    以上刑之宣告，有台灣高等法院被告前案紀錄表在卷可稽，
    其等因一時失慮，致罹刑典，事後已坦承犯行，深具悔意，
    與告訴人東元公司達成和解，賠償其部分損失，堪信被告二
    人經此偵審程序及及刑之宣告後，應知警惕，信無再犯之虞
    ，本院因認其等所宣告之刑以暫不執行為當，爰依刑法第74
    條第1 項第1 款規定，併予宣告緩刑二年，以啟自新。另依
    被告二人犯罪之情節，引用刑法第74條第2 項第3 款規定，
    為有負擔之緩刑宣告，命被告二人應連帶賠償告訴人十五萬
    元（給付方式詳如附件調解筆錄所示），以示公允。若被告
    二人不履行此一負擔，且情節重大足認原宣告之緩刑難收其
    預期效果，而有執行刑罰之必要者，依刑法第75條之1 第1
    項第4 款規定，得撤銷其宣告，附此敘明。
據上論斷，應依刑事訴訟法第273 條之1 第1 項、第299 條第1
項前段，刑法第28條、第339 條第1 項、第41條、第51條第6 款
、第74條第1 項第1 款、第2 項第3 款，刑法施行法第1 條之1
，判決如主文。
本案經檢察官王家春到庭執行職務。
中    華    民    國    100    年    5    月    27    日
                  刑事第七庭  法  官  林 鈺 琅
以上正本證明與原本無異。
如不服本判決，應於收受送達後10日內，向本院提出上訴狀，並
應敘述具體理由；其未敘述上訴理由者，應於上訴期間屆滿後20
日內，向本院補提理由書（均須按他造當事人之人數附繕本），
「切勿逕送上級法院」。
                              書記官  鍾 惠 萍
中    華    民    國    100    年    5    月    27    日
附表一：
┌──┬────┬───────────────────┐
│編號│犯罪日期│    主                      文        │
├──┼────┼───────────────────┤
│ 一 │98年4 月│曾壹君共同意圖為自己不法之所有，以詐術│
│    │1 日    │使人將本人之物交付，處拘役伍拾日，如易│
│    │        │科罰金，以新台幣壹仟元折算壹日。      │
├──┼────┼───────────────────┤
│ 二 │98年4 月│曾壹君共同意圖為自己不法之所有，以詐術│
│    │9 日    │使人將本人之物交付，處拘役伍拾日，如易│
│    │        │科罰金，以新台幣壹仟元折算壹日。      │
└──┴────┴───────────────────┘
附表二：
┌──┬────┬───────────────────┐
│編號│犯罪日期│    主                      文        │
├──┼────┼───────────────────┤
│ 一 │98年4 月│呂瑞珠共同意圖為自己不法之所有，以詐術│
│    │1 日    │使人將本人之物交付，處拘役伍拾日，如易│
│    │        │科罰金，以新台幣壹仟元折算壹日。      │
├──┼────┼───────────────────┤
│ 二 │98年4 月│呂瑞珠共同意圖為自己不法之所有，以詐術│
│    │9 日    │使人將本人之物交付，處拘役伍拾日，如易│
│    │        │科罰金，以新台幣壹仟元折算壹日。      │
└──┴────┴───────────────────┘
附錄本案論罪科刑法條全文：
刑法第339 條：
  意圖為自己或第三人不法之所有，以詐術使人將本人或第三人
  之物交付者，處五年以下有期徒刑、拘役或科或併科一千元以
  下罰金。
  以前項方法得財產上不法之利益或使第三人得之者，亦同。
  前二項之未遂犯罰之。
刑法第74條：（緩刑要件）
  受二年以下有期徒刑、拘役或罰金之宣告，而有下列情形之一
  ，認以暫不執行為適當者，得宣告二年以上五年以下之緩刑，
  其期間自裁判確定之日起算：
  一、未曾因故意犯罪受有期徒刑以上刑之宣告者。
  二、前因故意犯罪受有期徒刑以上刑之宣告，執行完畢或赦免
      後，五年以內未曾因故意犯罪受有期徒刑以上刑之宣告者
      。
  緩刑宣告，得斟酌情形，命犯罪行為人為下列各款事項：
  一、向被害人道歉。
  二、立悔過書。
  三、向被害人支付相當數額之財產或非財產上之損害賠償。
  四、向公庫支付一定之金額。
  五、向指定之政府機關、政府機構、行政法人、社區、或其他
      符合公益目的之機構或團體，提供四十小時以上二百四十
      小時以下之義務勞務。
  六、完成戒癮治療、精神治療、心理輔導或其他適當之處遇措
      施。
  七、保護被害人安全之必要命令。
  八、預防再犯所為之必要命令。
  前項情形，應附記於判決書內。
  第二項第三款、第四款得為民事強制執行名義。
  緩刑之效力不及於從刑與保安處分之宣告。
刑法第75條：（緩刑宣告之撤銷）
  受緩刑之宣告，而有下列情形之一者，撤銷其宣告：
  一、緩刑期內因故意犯他罪，而在緩刑期內受不得易科罰金之
      有期徒刑以上刑之宣告確定者。
  二、緩刑前因故意犯他罪，而在緩刑期內受不得易科罰金之有
      期徒刑以上刑之宣告確定者。
      前項撤銷之聲請，於判決確定後六月以內為之。
刑法第75-1條：（緩刑宣告之撤銷）
  受緩刑之宣告而有下列情形之一，足認原宣告之緩刑難收其預
  期效果，而有執行刑罰之必要者，得撤銷其宣告：
  一、緩刑前因故意犯他罪，而在緩刑期內受得易科罰金之有期
      徒刑、拘役或罰金之宣告確定者。
  二、緩刑期內因故意犯他罪，而在緩刑期內受得易科罰金之有
      期徒刑、拘役或罰金之宣告確定者。
  三、緩刑期內因過失更犯罪，而在緩刑期內受有期徒刑之宣告
      確定者。
  四、違反第74條第2 項第1 款至第8 款所定負擔情節重大者。
  前條第2 項之規定，於前項第1 款至第3 款情形亦適用之。
附件：